【裁判字號】    97,訴,1305
【裁判日期】    980213
【裁判案由】    擄人勒贖
【裁判全文】
臺灣臺南地方法院刑事判決              97年度訴字第1305號
公  訴  人  臺灣臺南地方法院檢察署檢察官
被      告  甲○○
                    （
選任辯護人  李育禹律師
            蔡文斌律師
            王建強律師
被      告  丙○○
選任辯護人  許雅芬律師
被      告  丁○○
指定辯護人  郭家祺律師
上列被告因擄人勒贖案件，經檢察官提起公訴（97年度偵字第67
83號、第9898號），本院判決如下：
    主  文
甲○○共同意圖勒贖而擄人，處有期徒刑拾年，扣案之瓦斯槍壹
支沒收。
丙○○共同意圖勒贖而擄人，處有期徒刑拾年，扣案之瓦斯槍壹
支沒收。
丁○○共同意圖勒贖而擄人，處有期徒刑玖年，扣案之瓦斯槍壹
支沒收。
    事  實
一、甲○○與丙○○係同居之男女朋友，二人共同經營水泥車修
    理事業，丁○○為甲○○所雇用之員工。甲○○與丙○○在
    高雄縣路竹鄉某處租地興建廠房，因物價上漲，鋼鐵材料價
    格飆升，因而欠缺資金；而丁○○則因家庭經濟狀況不佳，
    背負負債之壓力。嗣於97年2月間，因丙○○與甲○○所居
    住之位於台南市○○路19巷4號房屋係丙○○向己○○之父
    庚○○所租用，因而知悉己○○家境富裕，甲○○、丙○○
    、丁○○三人因而共謀擄人勒贖財物，選定己○○作為擄人
    勒贖之肉票，意圖向己○○之家屬勒贖新台幣（下同）一千
    萬元，事後分給丁○○四百萬元，甲○○與丙○○則可分得
    六百萬元。於民國（下同）97年2月間某日，甲○○乘己○○前往上開台南市○○路19巷4號房屋查看漏水問題之際，
    指示丁○○跟蹤己○○之行蹤，因而得知己○○位於台南市
    ○○街之住處，甲○○並即指示丁○○繼續觀察己○○之生
    活作息。此後隨即由丁○○跟蹤己○○，有時甲○○也一同
    前往瞭解己○○平日之作息。甲○○並於同年3月間某日，
    出資購買車號VW─0109號之自小客車，交給丁○○作為平日
    修理水泥車之交通工具，以及跟監己○○之用。另於96年3
    月間某日，丙○○以囤積貨物為由，向不知情之戊○○借用
    位於臺南縣新化鎮○○路1之36號之房屋，並取得該屋之鐵
    門遙控器後交給甲○○，作為事後藏匿肉票己○○之用，且
    在案發前由丁○○與甲○○研究擄人後行進路線，並至現場
    演練，計畫將肉票囚禁於該屋1樓樓梯下封閉之廁所內，由
    丁○○駕車堵住廁所門口，防止肉票逃逸。三人並議定萬一
    擄人未成功，即謊稱丁○○與人發生車禍遭人羞辱，擄人報
    復為由，作為脫罪之詞。嗣甲○○及丁○○透過跟監己○○
    之日常行動，得知己○○於每週二晚上7至8時許，固定將車
    輛停放在臺南市西門圓環附近停車場，甲○○即於97年4月
    29 日中午告知丁○○當日下手擄人。於97年4月29日晚上6
    時許，甲○○以電話通知丁○○，要丁○○駕駛前揭車號VW
    ─0109號車輛至臺南市○○路○段之文元國小旁停車場，將
    車停放在該停車場內，於同日晚上6時50分許，甲○○騎乘
    機車前往上開海安路三段之文元國小旁停車場，搭載丁○○
    前往臺南市西門圓環附近停車場等候己○○，並由丁○○攜
    帶由丙○○所購買本來用於在工地防止小偷之用之黑色瓦斯
    槍1支，作為脅迫己○○就範，以利綁架己○○之用。丙○○則於同日晚間7時許駕車前往臺南縣新化鎮○○路上開欲
    囚禁肉票之處所等候接應。嗣於同日晚上7時30分許，己○○駕駛車號TZ─6526號自小客車前來，於將車停妥即將下車
    之際，丁○○即持前開瓦斯槍靠近己○○車輛駕駛座外，以
    瓦斯槍抵住己○○左側肚子，向己○○稱其「欠所費」（台
    語），要己○○配合，並喝令己○○由駕駛座上移至副駕駛
    座位置，丁○○則進入該車駕駛座，甲○○隨即由車右後門
    上車，坐在副駕駛座後方座位，拉住己○○衣領控制己○○
    行動，丁○○以右手操控方向盤駕駛車輛，同時持續以左手
    持瓦斯槍指向己○○，甲○○則向己○○恫稱丁○○所持之
    槍內有12發子彈，要己○○勿輕舉妄動。丁○○駕駛己○○
    之車輛至前揭文元國小附近之停車場停妥車輛後，先將瓦斯
    槍交給右後座之甲○○，由甲○○繼續控制己○○之行動，
    再由丁○○將先前停放之車號VW─0109號自小客車開到己○○之車輛旁邊，甲○○叫己○○下車，丁○○欲將己○○押
    入上開車號VW─0109號自小客車之際，己○○眼見丁○○手
    上並無持槍，而持槍坐在TZ─6526號車右後座之甲○○，因
    該車右後座車門設有兒童安全鎖之裝置，無法從車內自行開
    車門下車之機會，乃掙脫丁○○而逃脫，急奔至海安路旁之
    統一超商店報警求救，甲○○及丁○○見己○○逃離，即駕
    車離開。嗣經警於同日在TZ─6526號自小客車內，起獲甲○○所有之白色大衛杜夫牌香菸一盒及SONY牌行動電話1支（
    門號為丙○○所申用之0000000000號），並於97年5月3日在
    台南市○○路139巷52弄22號地下室起獲蘇峻逸所藏匿之上
    開黑色瓦斯槍1支。
二、案經告訴人己○○訴由內政部警政署刑事警察局及臺南市警
    察局第二分局報請台灣台南地方法院檢察署檢察官偵查起訴
    。
    理  由
甲、證據能力之判斷：
一、依據本院97年9月23日準備程序，被告甲○○之辯護人主張
    丁○○、己○○於司法警察調查中之陳述、被告黃美玉之辯
    護人主張己○○、庚○○、戊○○於司法警察調查中之陳述
    及丁○○在97年5月28日於司法警察調查中之陳述、被告丁○○之辯護人主張甲○○、己○○於司法警察調查中之陳述
    ，均無證據能力，然己○○、庚○○業經本院職權傳訊作證
    ，且丁○○、甲○○、戊○○均經辯護人聲請傳喚，依據刑
    事訴訟法第159條之2規定，前開證人於本院審判中之陳述，
    若與司法警察調查中之陳述不符，經本院認定其等於警詢之
    陳述具有較可信之特別情況，且為證明犯罪事實存否所必要
    ，得具有證據能力。經查，(一)證人即被告丁○○、甲○○、
    證人戊○○之警詢筆錄，與渠等在本院審理時具結證述之情
    節並不相符，本院審酌上開證人於警詢時因距案發期間較為
    接近，且彼此間勾串之機會較少，其警詢筆錄具有較可信之
    特別情況，且為證明被告丁○○、甲○○犯罪之重要證據，
    上開證人之警詢筆錄，應有證據能力。(二)己○○、庚○○審
    判中所述與警詢內容相符，警詢筆錄無證據能力。
二、被告丁○○之辯護人主張丙○○於司法警察調查中之陳述無
    證據能力，經查該警詢對被告丁○○而言並無例外賦與證據
    能力之情形，對於被告丁○○而言自無證據能力。
乙、認定事實之理由
壹、被告甲○○、丁○○部分
一、訊據被告甲○○、丁○○於本院審理時，固均坦承有於上開
    時、地跟監被害人己○○，並伺機持黑色瓦斯槍將被害人己○○押上車之事實，惟均否認有向己○○家屬勒取贖款之意
    圖，辯稱係為向己○○借款作為興建工廠之用，才會將己○○押上車，想將己○○載到高雄縣路竹鄉的工地，以地上物
    作為抵押品向己○○借款，只是暫時妨害己○○之自由，但
    並無勒取贖款之意圖云云。
二、經查：
(一)、被告丁○○、甲○○於97年4月29日晚上7時30分許，在臺南
    市西門圓環附近停車場，由丁○○持瓦斯槍抵住甫駕駛車號
    TZ─6526號自小客車前來停妥之被害人己○○之左側肚子，
    向己○○稱其「欠所費」（台語），要己○○配合，並喝令
    己○○由駕駛座上移至副駕駛座位置，丁○○則進入該車駕
    駛座，甲○○隨即由車右後門上車，坐在副駕駛座後方座位
    ，丁○○以右手操控方向盤駕駛車輛，同時持續以左手持瓦
    斯槍指向己○○，甲○○則向己○○稱丁○○所持之槍內有
    12發子彈，要己○○勿輕舉妄動，丁○○駕駛己○○之車輛
    至文元國小附近之停車場停妥車輛後，先將瓦斯槍交給右後
    座之甲○○，由甲○○繼續控制己○○之行動，再由丁○○
    將先前停放在該停車場之車號VW─0109號自小客車開到己○○之車輛旁邊，叫己○○下車，欲將己○○押入上開車號VW
    ─0109號自小客車之際，己○○即趁隙逃脫等事實，業據被
    告丁○○、甲○○於警詢、偵訊時坦承在卷，並有扣案瓦斯
    槍1支及瓦斯槍之相片2張（見警卷第140頁）在卷可佐，此
    部份之事實，應堪採信。
(二)、被告甲○○、丁○○雖於本院審理時辯稱渠等並無勒取贖款
    之意圖，係因興建廠房欠缺資金，為向被害人己○○借款，
    才持瓦斯槍押人，要將己○○載到工地去借錢云云。惟查：
    被告甲○○因欠缺資金興建廠房，而被告丁○○因家庭經濟
    狀況不佳，背負負債之壓力，嗣於97年2月間，因丙○○與
    甲○○所居住之位於台南市○○路19巷4號係丙○○向己○○之父庚○○所租用，因而知悉己○○家境富裕，甲○○、
    丁○○二人因而共謀擄人勒贖財物，選定己○○作為擄人勒
    贖之肉票，意圖向己○○之家屬勒贖一千萬元，事後分給丁○○四百萬元，甲○○與丙○○則可分得六百萬元等情，業
    據被告丁○○於歷次之警詢、偵訊中坦承不諱，核與被告甲○○於97年5月27日之警詢及偵訊中坦承之情節相符。被告
    甲○○、丁○○雖於審理中翻異前詞，並辯稱係為向己○○
    借款，始持瓦斯槍押人云云，然查，被告甲○○於初次警詢
    時，辯稱係因被告丁○○日前與人發生車禍，遭人羞辱，為
    報復對方而押人準備修理，但是押錯人才會押到己○○，與
    被告二人嗣後於本院審理時所稱係為向己○○借錢才會動手
    押人之情節，顯然不符；再者，被害人己○○於本院審理時
    以證人身分於具結後證稱：被告丁○○持瓦斯槍抵住其肚子
    時，有對其說「欠所費」，要其配合等語，因為被告丁○○
    有說是要錢，故其拿皮夾出來要交付給被告丁○○，但被告
    丁○○卻沒有收，也沒有問其皮夾中有多少錢，也未要求其
    去領款，且被告甲○○、丁○○二人自上車後到文元國小附
    近停車場之路程中，均未開口向其表示要借款之意思等語（
    見本院卷第194至195頁）；另被告甲○○亦自承伊當天並未
    攜帶本票、借據、擔保品之相關資料等情（見本院卷第333
    頁），與一般人向他人借款，均會向借款人說明借款之原因
    、數額，並準備借款契約、擔保品相關資料等常情顯有不符
    ，況且，被告甲○○與丁○○係持瓦斯槍將被害人己○○押
    上車，顯已控制己○○之行動自由，將己○○置於其實力支
    配之下，己○○之意思自由亦受到限制，更與一般人向他人
    商借款項時，借款人對於出借款項與否，借款金額多少，應
    有充分之自由決定權等經驗法則有違，則被告甲○○、丁○○辯稱係為向己○○借款云云，顯係卸責之詞，並不可採。
(三)、次查，被告李俊緯及丁○○選定台南縣新化鎮○○路1之36
    號房屋內一樓樓梯下之廁所作為藏匿肉票之處所，並曾預先
    到現場將車子開進屋內實地演練過，所以留有輪胎痕及水漬
    痕等情，業據被告丁○○於97年5月3日之警詢、偵訊中坦承
    不諱，核與被告甲○○於97年5月27日之警詢及偵訊中坦承
    計畫將被害人囚禁於向戊○○借用之台南縣新化鎮○○路1
    之36號房屋之處所之情節相符。被告甲○○、丁○○雖於審
    理中翻異前詞，辯稱上開房屋係由被告丙○○於97年3月間
    出面向戊○○商借，係用以堆放鐵材零件云云。然查，甲○○興建中之工廠係位於高雄縣路竹鄉，與上開位於新化鎮○○路之房屋之間相距甚遠，選擇距離如此遙遠之處所置放鐵
    材，對於興建工廠或是從事修車業務並不便利，且被告甲○○及丁○○自承自借得上開房屋後，迄98年4月29日案發當
    時，均未曾購買鐵材或零件置入上開房屋內，亦無購買鐵材
    或零件之計畫，則既然並無購買存放鐵材之舉動及計畫，自
    無存有備用房屋供存放鐵材之必要，被告甲○○、丁○○上
    開辯稱借用房屋細供存鐵材之用途云云，在在均與常情有違
    。更何況參諸上開房屋1樓內部靠近中央廁所前之位置，地
    上確實有凌亂之輪胎痕之情形，有照片8紙附卷可按（見警
    卷第141至142頁），核與被告丁○○於上開警詢、偵訊時供
    承伊與甲○○曾預先演練囚禁肉票之過程，將車輛駛入該屋
    內部等情相符。足證被告二人於前揭警詢、偵訊之坦承其二
    人以瓦斯槍押被害人己○○上車，係基於擄人勒贖之意圖，
    與事實相符，而其嗣後於審理中辯解係為借錢，而無勒取贖
    款之意圖云云，則係卸責之詞，不堪採信。
(四)、被告甲○○、丁○○復辯稱渠二人將被害人己○○載到海安
    路文元國小附近停車場時，丁○○叫己○○下車後，丁○○
    見己○○因害怕而腿軟無法站立，因此釋放己○○任其逃走
    ，而甲○○於己○○下車之後，突感悔悟，就故意不下車而
    任由己○○逃脫云云。惟查，被害人己○○於本院審理時以
    證人身分具結後證稱，被告丁○○把車子開過來後，被告甲○○要其下車，其一下車，被告丁○○就過來要從背後將其
    摟著，要把其推入車子後座，其就把身體上下晃動，把被告
    丁○○的手掙脫開，其才逃走，其當時決定要逃跑的原因是
    因為其所駕駛之TZ─6526號自小客車右後座有設兒童安全鎖
    ，車門一定要從外面開，而持槍者在後座沒有辦法從裡面開
    車門，所以沒有下車等語（見本院卷第189頁、191頁），核
    與被告甲○○、丁○○辯稱係故意釋放被害人等情並不相符
    。再參以被告甲○○警詢時即供稱，伊要打開車門卻打不開
    ，故從車後座跨到車前座從右前門下車等語（見警卷第32至
    24 頁），足認證人己○○所述被告甲○○無法自車內開啟
    右後座車門一節，與事實相符，足證被告甲○○應係因該TZ
    ─6526號自小客車右後座有設兒童安全鎖，無法自車內開啟
    車門下車，故沒有馬上跟隨被害人己○○下車，己○○因而
    得以趁隙掙脫丁○○之控制而逃脫，並非被告甲○○、丁○○故意釋放被害人，被告二人此部份之辯解，亦難採信。
貳、被告丙○○部分
一、訊據被告丙○○始終矢口否認有參與被告甲○○、丁○○上
    開擄人勒贖行為，辯稱伊不知被告甲○○、丁○○犯罪之情
    節，起訴書所載之內容均係檢察官之臆測。伊向戊○○借用
    位於台南縣新化鎮○○路1之36號房屋，係因被告甲○○需
    要用做放置鐵材零件之倉庫；而伊於97年4月29日晚上前往
    戊○○位於台南縣新化鎮○○路1之31號之住處，係因伊當
    天心情不好，想找戊○○泡茶聊天，順便提早慶祝戊○○的
    生日；而伊於案發後積極找被害人之父親庚○○，係因為要
    藉庚○○之影響力幫助伊向被害人說情，伊事先並不知道被
    害人之身分云云。
二、經查：
(一)、被告丙○○於97年3月間某日，出面向其友人戊○○借用位
    於台南縣新化鎮○○路1之36號房屋，並取得遙控器交予被
    告甲○○之事實，為被告丙○○所不爭執，核與證人戊○○
    證述情節相符。被告丙○○雖辯稱，伊於97年4月29日晚上
    前往台南縣新化鎮○○路1之36號附近，係為去找住在與上
    開房屋相隔五間之位在同路1之31號之戊○○喝酒，不是要
    到上開1之36號房屋云云。惟查，被告丙○○於97年4月29日
    晚間7時許自台南市○○路家中出門，前往與上開向戊○○
    位於台南縣新化鎮1之31號之住處，並於同日晚上7時48分32
    秒在永康市○○路轉中正南路時，以所持用之0000000000
    號行動電話撥打戊○○所持用之0000000000號行動電話，伊
    問戊○○人在哪裡，戊○○回答其在台中大甲地區等語（通
    話時間15秒），當時被告丙○○所在之基地台位置是台南縣
    永康市○○路495巷49弄31號頂樓；嗣於同日晚上20時36分
    52秒，戊○○以上開行動電話撥打給被告丙○○，告訴丙○○其在桃園大溪，過幾天會回台南等語（通話時間290秒）
    ，當時被告丙○○所在之基地台位置在台南縣新化鎮○○路
    1083號2樓樓頂，且被告丙○○自承其當時位在戊○○住處
    門口之檳榔攤；嗣於同日晚上9時15分41秒，被告甲○○以
    翁德仁所持用之0000000000號行動電話撥打給丙○○（詳情
    見下述(三)）時，當時丙○○所在之基地台位置是台南縣新化
    鎮○○○段0916地號，上開事實業據被告丙○○警詢及本院
    審理時供承在卷（見警卷第74頁、本院卷第406頁），核與
    證人戊○○於本院審理時證述內容大致相符（見本院卷第
    274 頁、271頁），並有被告丙○○之通聯記錄表1紙附卷足
    按（見警卷第182頁），堪信為真實。
(二)、依據上開證據顯示，被告丙○○於97年4月29日晚上7時許自
    台南市○○路家中出發，前往證人戊○○位於台南縣新化鎮
    ○○路1之31號住處，在路途中，於同日晚上7 時41分許，
    被告丙○○與戊○○以電話聯絡上，戊○○即已告知其當日
    人在台中大甲，並不在家，然被告丙○○仍執意前往戊○○
    住處，嗣於同日晚上8時36分許，丙○○在戊○○住處門口
    接到戊○○電話，明確告知丙○○其在桃園大溪，二、三天
    後才會回台南，但是丙○○仍未馬上離開，直到同日晚上9
    時15分41秒接獲被告甲○○以翁德仁之手機撥打之電話時，
    丙○○仍在新化鎮，尚未回到永康市或台南市，顯然被告丙○○當天晚上前往台南縣新化鎮○○路1之36號附近，並非
    單純去找戊○○，而應是在該處等候接應被告甲○○、丁○○將擄獲之被害人己○○囚禁在預先借好之台南縣新化鎮○○路1之36號房屋內。被告丙○○辯稱伊係要找戊○○聊天
    喝酒，才前往上開處所云云，顯係卸責之詞，不足採信。
(三)、被害人己○○在海安路三段文元國小旁停車場逃脫後，被告
    丁○○即搭載被告甲○○離開現場前往西門路圓環騎乘甲○○停放在該處之機車，被告甲○○發現其手機掉落在己○○
    之車內後，即返回上開海安路三段停車場欲找尋手機，但是
    發現警察在現場，被告甲○○遂前往台南市○○○路358號
    找其友人翁德仁，並於同日9時15分41秒借用翁德仁所持用
    之0000000000號行動電話撥打丙○○所持用之0000000000號
    電話，告稱「慘了，出事了，手機不見了」，被告丙○○隨
    即於同日晚上9時27分06秒將被告甲○○所持用之電話掛失
    等情，業據被告甲○○、丙○○迭次於警詢、偵訊、本院審
    理時供承在卷，並有丙○○之通聯記錄1紙在卷可按。則被
    告甲○○於擄人行動失敗後第一個聯絡通知的人就是被告丙○○，且被告丙○○在接獲被告甲○○打來短短70秒僅告知
    「慘了，出事了，手機不見了」此等內容，未再辨明原委即
    立即匆忙將交予甲○○使用之行動電話號碼辦理掛失，依常
    情推斷，若非丙○○負責接應而參與本案，被告甲○○何需
    於借到電話後，立即將原本應不欲人知之犯罪行為通知被告
    丙○○？況且，被告甲○○聯絡上丙○○的第一通電話，內
    容簡略，並未將事情原委全盤告知，丙○○又何以在情況尚
    未明朗之時，立即將甲○○所持用之電話掛失？
(四)、被告丙○○復辯稱，伊於97年4月30日打電話及發簡訊給被
    害人己○○之父親庚○○所持用之門號0000000000號電話，
    係因伊自被告甲○○及丁○○處得知被害人在「本芳工廠」
    上班，因而想透過同是在台南縣仁德、歸仁地區開設工廠之
    庚○○，幫忙向被害人說情云云。惟查，被告丙○○於97年
    4月30日15時24分37秒打電話給庚○○，告知「三個月前伊
    工廠內之員工有跟人發生糾紛，遭對方駕駛車上的三、四個
    人毆打及羞辱，該員工因而心生怨恨跟蹤該部車，要報復但
    綁錯人，因此要向其道歉」，丙○○又於同日下午6時41分
    許發簡訊給庚○○，告知「該員工所持用的是假槍」等情，
    業據證人庚○○於本院審理時證述明確（見本院卷第383頁
    ），由上開被告丙○○對庚○○之說詞，應知悉被害人與庚○○之間之關係匪淺，核與被告丙○○上開辯稱伊僅係單純
    想透過庚○○之關係，向被害人之說情之情節，並不相符。
    再者，證人庚○○並非專業之調解人，平時亦無從事私下幫
    他人調解之事務，業據證人庚○○於本院審理時結證屬實（
    見本院卷第382頁），若謂被告丙○○並非事先知悉庚○○
    係被害人己○○之父親，而單純係想透過毫無關係之庚○○
    向被害人說情，實與常情不符。再者，被告丙○○除打電話
    給被害人己○○之父親庚○○之外，尚於同日晚上7時許撥
    打電話給己○○之妻所持用之0000000000號行動電話（見警
    卷第183頁），顯見被告丙○○應知悉被害人己○○之身分
    。復參以被告丙○○於97年5月2日撥打電話給庚○○之友人
    馮清旺，通話內容係討論若是警方通知被告等人到警局說明
    ，被告三人包括丙○○應如何應對，以及被告丙○○拜託馮
    清旺向庚○○說情之情形（通聯譯文內容見警卷第178至181
    頁），由上開通聯譯文之內容可知，被告丙○○並非僅為被
    告甲○○、丁○○而拜託馮清旺，更是為了自己所參與之部
    分討論如何與警方應對。由被告丙○○於案發後積極與害人
    之家屬聯絡，以及透過友人之關係向被害人家屬說情之情形
    ，益證被告丙○○確實有參與本件擄人勒贖犯行。
(五)、綜上所述，被告丙○○於案發前出面向證人戊○○借用計畫
    用以藏匿肉票之處所，於案發當時出現在上開處所附近，於
    案發後被告甲○○首先聯絡之人是丙○○，且丙○○事後積
    極與被害人己○○之父親、妻子、友人聯絡，想要協調解決
    此案，綜合被告丙○○上開種種行為，足以推斷被告丙○○
    應知悉且有參與本件擄人勒贖之犯行，其上開辯詞均不足採
    信。被告甲○○、丁○○、丙○○之犯行，已堪認定，應依
    法論科。
參、論罪科刑：核被告甲○○、丙○○及丁○○所為，均係犯刑
    法第347條第1項之擄人勒贖罪。按擄人勒贖罪既遂及未遂之
    區別，係已被擄之人是否已置於行為人實力支配之下為準，
    本件被告丁○○所持用之瓦斯槍，槍枝外觀是黑色的，槍管
    上沒有塗紅色的漆，且外觀看起來與真槍沒有兩樣，業據本
    院於審理時勘驗屬實，而被告丁○○持上開外觀上與真槍相
    仿之瓦斯槍抵住被害人己○○之腹部，應已有效控制被害人
    己○○之行動能力，又將被害人由西門路圓環搭載至海安路
    三段停車場，已將被害人己○○置於自己實力支配之下，被
    害人即使事後趁隙逃逸，被告三人因而沒有機會向被害人之
    家屬勒取贖款，但被告三人之行為仍已達到擄人勒贖罪之既
    遂階段，起訴意旨認被告係構成擄人勒贖罪未遂，容有未洽
    。又被告三人就本件擄人勒贖犯行，有犯意聯絡及行為分擔
    ，皆為共同正犯。爰審酌被告三人為求取錢財卻不思以正當
    管道獲得，對被害人造成重大之精神創傷，被告甲○○、丙○○為本件犯行之造意者，處於主謀地位且指揮共犯丁○○
    行動，其惡性較被告丁○○為大，而被告丁○○於警詢、偵
    訊中坦承犯行，於本院審理時否認犯行，被告甲○○僅於其
    中一次警詢時坦承犯行，其餘均否認犯行，被告丙○○則始
    終否認犯行等一切情狀，分別量處如主文所示之刑，以資懲
    儆。扣案之黑色瓦斯槍1支，係屬於被告丙○○所有，且供
    渠等犯罪所用之工具，應依刑法第38條第2款之規定宣告沒
    收。
據上論斷，應依刑事訴訟法第299條第1項前段、刑法第28條、第
347條第1項、第38條第1項第2款，判決如主文。
本案經檢察官乙○○到庭執行職務。
中    華    民    國    98    年    2    月    13     日
                  刑事第十庭  審判長  法  官  陳威龍
                                      法  官  盧鳳田
                                      法  官  高如宜
以上正本證明與原本無異。
如不服本判決應於收受本判後10日內向本院提出上訴書狀，並應
敘述具體理由。其未敘述上訴理由者，應於上訴期間屆滿後20日
內向本院補提理由書狀（均須按他造當事人之人數附繕本）「切
勿逕送上級法院」。
                                      書記官  陳姿利
中    華    民    國    98    年    2     月    24    日
附錄本案論罪科刑法條全文：
刑法第347條第1項前段
意圖勒贖，而擄人者，處死刑、無期徒刑或七年以上有期徒刑。


司法院資訊處製作；財團法人民間司法改革基金會備份。
